臺灣高等法院民事判決　　　　　　　　 96年度家再易字第1號
再審　原告　乙○○
再審　被告　丙○○
法定代理人　甲○○
上列當事人間給付生活費用事件，再審原告對於中華民國96年7
月31日本院96年度重家上更(一)字第1號確定判決提起再審之訴，
本院判決如下：
    主      文
再審之訴駁回。
再審訴訟費用由再審原告負擔。
    事實及理由
一、本件再審原告提起再審之訴主張：兩造間請求給付生活費用
    事件，前經本院96年度重家上更(一)字第 1號判決再審原告應
    自民國（下同）90年5月14日起至96年3月31日止，按月於每
    月5日給付再審被告新臺幣（下同）6,917元，自96年4月1日
    起至97年5月27止，按月於每月5日給付再審被告1萬6,917元
    確定（下稱原確定判決）。茲查原確定判決未考量自90年 5
    月14日起至96年 3月31日止，再審被告已由其生母甲○○提
    供完全之扶養，且未斟酌伊與再審被告生母之經濟能力，在
    伊經濟拮据之情況下，仍命伊每月負擔再審被告生活費 2萬
    元，違背民法第1119條及第1114條第 1款之規定，具有民事
    訴訟法第496條第1項第1款、第2款所規定之再審事由，爰提
    起再審之訴，聲明求為判決：(一)原確定判決、臺灣臺北地方
    法院95年度重家訴更(一)字第 1號判決關於命再審原告給付之
    訴部分均廢棄；(二)上開廢棄部分，再審被告在前訴訟程序第
    一審之訴駁回。
    再審被告因本件未行言詞辯論，故無其聲明及陳述可供記載
    。
二、按民事訴訟法第 496條第1項第1款所謂適用法規顯有錯誤，
    係指確定判決違背法規或現存判例解釋者而言（最高法院71
    年臺再字第 210號判例參照），不包括漏未斟酌證據及認定
    事實錯誤之情形在內（最高法院63年臺上字第 880號判例參
    照）。經查，再審被告自90年5月14日起至97年5月27日成年
    前止，應由再審原告及再審被告之母陳寶玉按月共同負擔扶
    養費2萬4,000元，而再審原告應負擔上開扶養費6分之5即每
    月2萬元，惟應扣除已判決確定之每月3,083元，是再審原告
    應再按月給付 1萬6,917元；又再審原告已自90年5月14日起
    至96年3月31日止，按月給付1萬元之事實，業經原確定判決
    認定屬實，是原確定判決依據該事實，判決再審原告應自90
    年5月14日起至96年 3月31日止，按月給付6,917元，並自96
    年4月1日起至再審被告於97年5月27日成年前止，按月給付1
    萬6,917元，並無適用民法第1119條及第1114條第1款規定錯
    誤之情形。至再審原告所稱原確定判決認定事實錯誤云云，
    尚不得指為適用法規顯有錯誤。是再審原告主張原確定判決
    具有民事訴訟法第 496條第1項第1款之再審事由，即屬無據
    。
三、次按民事訴訟法第 496條第1項第2款所謂判決理由與主文顯
    有矛盾，係指判決依據當事人主張之事實，認定其請求或對
    造抗辯為有理由或無理由，而於主文為相反之諭示，且其矛
    盾為顯然者而言（最高法院80年臺再字第130號判例參照)。
    經查原確定判決於理由項下，認定再審原告之上訴為一部有
    理由，一部無理由，而於主文諭示廢棄該上訴有理由部分之
    原判決，並駁回該上訴無理由部分之上訴，依上說明，並無
    判決理由與主文顯有矛盾之情形。是再審原告主張原確定判
    決具有民事訴訟法第 496條第1項第2款之再審事由，亦屬無
    據。
四、綜上所述，再審原告主張原確定判決具有民事訴訟法第 496
    條第1項第1款及第2款所規定之再審事由，為全不足取。 從
    而再審原告據此提起本件再審之訴為顯無再審理由，爰不經
    言詞辯論，以判決駁回之。
五、據上論結，本件再審之訴為顯無理由，依民事訴訟法第502
    條第2項、第78條，判決如主文。
中　　華　　民　　國　　96　　年　　11　　月　　20　　日
                  民事第六庭    審判長法  官  林鄉誠
                                      法  官  許紋華
                                      法  官  梁玉芬
正本係照原本作成。
不得上訴。
中　　華　　民　　國　　96　　年　　11　　月　　20　　日
　　　　　　　　　　　　　　　　　　　書記官  常淑慧
